【裁判字號】    89,易,425
【裁判日期】    890421
【裁判案由】    建築法
【裁判全文】
臺灣臺北地方法院刑事判決                          八十九年度易字第四二五號
    公  訴  人  臺灣臺北地方法院檢察署檢察官
    被      告  甲○○
右列被告因違反建築法案件，經檢察官聲請簡易判決處刑，本院台北簡易庭認應適用
通常訴訟程序，而移由本院刑事庭以通常訴訟程序審理，本院判決如左：
    主  文
甲○○無罪。
    理  由
一、公訴意旨略以：甲○○未經申請主管建築機關之許可並發給建築執照，於民國八
    十四年十一月十七日、八十五年三月二十七日、八十五年五月二十二日、八十五
    年十一月八日等先後在台北市松山區○○○路七一七號一樓後面，以鋼鐵棚架等
    為建材，搭蓋違章建築一間，面積約三平方公尺，經台北市政府工務局建築管理
    處（下稱台北市政府建管處）查報，並由台北市政府建管處於八十四年十一月二
    十七日、八十五年四月十九日、八十五年六月十七日、八十五年十二月三日依法
    強制拆除，詎甲○○又在原處違反規定重行搭建使用，復經台北市政府建管處再
    行查報，並於八十八年三月三日再行查獲，因認被告涉犯建築法第九十五條之罪
    嫌云云。
二、按犯罪事實應依證據認定之，無證據不得推定其犯罪事實。又不能證明被告犯罪
    者，應諭知無罪之判決，刑事訴訟法第一百五十四條、第三百零一條第一項分別
    定有明文。次按刑事訴訟法上所謂認定犯罪事實之證據，係指足以認定被告確有
    犯罪行為之積極證據而言，該項證據自須適合於被告犯罪事實之認定，始得採為
    斷罪資料；如未能發現相當證據，或證據不足以證明，自不能以推測或擬制之方
    法，以為裁判之基礎。
三、公訴人認被告涉有前開犯行，無非以右揭事實，有台北市政府建管處新違勒令停
    工拆除通知單、拆除新違章建築結案報告單及違建明細、建物登記簿謄本、現場
    照片十四張等附卷可證，為其主要論據。
四、訊據被告甲○○固坦承為台北市○○○路七一七號一樓房屋之所有人，惟堅決否
    認有何違反建築法犯行，並辯稱：伊自七十五年起就移民至加拿大，系爭房屋均
    由伊父親管理出租並收取租金，伊不知該違建係何人搭建等語。經查，證人顧大
    德到庭證稱：（台北市○○○路七一七號一樓房屋）從八十四年起出租予他人使
    用，一直至八十八年，被告於十幾年前出國，伊不知違建何人搭建，但伊確定不
    是被告搭建，（系爭房屋）均由伊父親顧乃武出租予他人使用，被告並未管理等
    語（見本院八十九年三月十六日及同年三月三十日訊問筆錄），足徵被告所辯系
    爭房屋均由伊父親管理並出租予他人使用乙節，尚非虛妄。其次，台北市政府工
    務局新違建勒令停工拆除通知單上有關違建人姓名均僅載明「違建所有人」，尚
    難僅以被告為系爭房屋所有人遽以推斷系爭房屋後方之違建即係被告所搭建。再
    者，依被告庭呈之護照影本所示，被告迄八十六年四月二十三日前均無入境台灣
    之紀錄，益足見前開於八十五年間遭拆除之違章建築並非被告所搭建。此外，復
    查無其他積極證據足證被告有何違反建築法之犯行，即屬不能證明被告犯罪，自
    應為無罪之諭知。
據上論斷，應依刑事訴訟法第四百五十一條之一第四項但書第三款、第四百五十二條
、第三百零一條第一項，判決如主文。
中      華      民      國    八十九    年      四      月    二十一    日
                                        臺灣臺北地方法院刑事第六庭
                                            法  官  林  欣  蓉
右正本證明與原本無異。
如不服本判決，應於判決送達後十日內，向本院提出上訴狀。
                                            書記官  吳  文  雄
中      華      民      國    八十九    年      四      月    二十八    日


司法院資訊處製作；財團法人民間司法改革基金會備份。
